Minutes et répertoires du notaire Pierre TIRON, 11 octobre 1783 - 27 mars 1812 (étude XXXII)
Archives nationales
- Répertoire(s) de Pierre TIRON, 11 octobre 1783 - 27 mars 1812; MC/RE/XXXII/6 - MC/RE/XXXII/12
  - Répertoire. an VII, nivôse - an XIV, vendémiaire, 1er nivôse an VII (21 décembre 1798) - 25 vendémiaire an XIV (17 octobre 1805); MC/RE/XXXII/11
    - Inventaire après décès: Lasserre, Jean., 26 floréal an XI (16 mai 1803)
      30 messidor an XI [19 juillet 1803], enchères d'une maison, rue au Maire, n° 46, rue Saint-Denis, n° 38 et 63, et autres. 12 nivôse an XII [3 janvier 1804], partage de la succession, RE/XXXII/11.
      inventaire après décès; Maire (rue au); Saint-Denis (rue); Lasserre, Jean
    - Inventaire après décès: Maris, Charles-Pierre., 27 floréal an XI (17 mai 1803)
      15 nivôse an XII [6 janvier 1804], renonciation à communauté de Antoinette Barbe Champenois, sa veuve, RE/XXXII/11.
      inventaire après décès; Maris, Charles-Pierre; Champenois, Antoinette-Barbe
    - Inventaire après décès: Bène, Nicolas-Alexandre., 28 floréal an XI (18 mai 1803)
      inventaire après décès; Bène, Nicolas-Alexandre
    - Notoriété après absence: Caissier, Louise. Engasse, Charles (épouse)., 30 floréal an XI (20 mai 1803)
      notoriété; Caissier, Louise; Engasse, Charles
    - Inventaire après décès: Thinot, Pierre Honoré Nicolas François. Saint-Denis (rue), n° 50, 16 prairial an XI (5 juin 1803)
      inventaire après décès; Saint-Denis (rue); Thinot, Pierre-Honoré-Nicolas-François
    - Notoriété après décès: Morel, Jean-Barthélemy-Léopold., 24 prairial an XI (13 juin 1803)
      notoriété; Morel, Jean-Barthélemy-Léopold
    - Extrait collationné d'inventaire après décès: Lancelin, Louis-Joseph. et de Cunégonde Roussel, son épouse., 24 prairial an XI (13 juin 1803)
      extrait d'acte; copie authentique; inventaire après décès; Lancelin, Louis-Joseph; Roussel, Cunégonde
    - Notoriété après décès: Guéritte, Bénigne., 26 prairial an XI (15 juin 1803)
      notoriété; Guéritte, Bénigne
    - Notoriété après décès: Tiercelet, Catherine-Louise., 28 prairial an XI (17 juin 1803)
      notoriété; Tiercelet, Catherine-Louise
    - Notoriété après décès: Messin, François., 6 messidor an XI (25 juin 1803)
      notoriété; Messin, François
    - Vente de maison rue Saint-Lazare, n° 384., 26 messidor an XI (15 juillet 1803)
      acte de vente; Saint-Lazare (rue)
    - Notoriété après décès: Piot, Marguerite., 26 messidor an XI (15 juillet 1803)
      notoriété; Piot, Marguerite
    - Extrait collationné d'inventaire après décès: Sibille, Jean-Baptiste. Anne Marie Gertrude Pallieux, son épouse., 8 thermidor an XI (27 juillet 1803)
      extrait d'acte; copie authentique; inventaire après décès; Sibille, Jean-Baptiste; Pallieux, Anne-Marie-Gertrude
    - Inventaire après décès: Jonet, Louis-Alexandre., 10 thermidor an XI (29 juillet 1803)
      8 messidor an XI [27 juin 1803], notoriété après décès. 5 fructidor an XI [23 août 1803], renonciation à communauté, Marie Louise Joséphine Berta, sa veuve, RE/XXXII/11. 17 octobre 1807, notoriété rectificatuve des noms de Alexandre Louis Jonet. 27 juin 1808, dépôt de pièces concernant la succession de Louis Alexandre Jonet, RE/L/12.
      inventaire après décès; Jonet, Louis-Alexandre; Berta, Marie-Louise-Joséphine; Jonet, Alexandre-Louis
    - Notoriété après décès: Leray, François., 10 thermidor an XI (29 juillet 1803)
      notoriété; Leray, François
    - Liquidation: Masson, Marie-Rose. Dieutegard, Pierre-Alexandre (veuve); Laurent, Calixte (veuve)., 21 thermidor an XI (9 août 1803)
      liquidation; Masson, Marie-Rose; Dieutegard, Pierre-Alexandre; Laurent, Calixte
    - Vente d'une maison rue de la Culture-Saint-Gervais., 22 thermidor an XI (10 août 1803)
      acte de vente; Coutures-Saint-Gervais (rue des)
    - Inventaire après décès: Fallot, Etienne-Michel., 2 fructidor an XI (20 août 1803)
      19 vendémiaire an XII [12 octobre 1803], liquidation, RE/XXXII/11.
      inventaire après décès; Fallot, Etienne-Michel
    - Notoriété après décès: Mante, Anne-Françoise. Marye, Jean-Baptiste (veuve)., 14 fructidor an XI (1er septembre 1803)
      notoriété; Mante, Anne-Françoise; Marye, Jean-Baptiste
    - Extrait collationné d'inventaire et partage: Mansard, Pierre-Constant., 22 fructidor an XI (9 septembre 1803)
      extrait d'acte; inventaire; partage; Mansard, Pierre-Constant
    - Notoriété après décès: Moulin, Pierre., 30 fructidor an XI (17 septembre 1803)
      notoriété; Moulin, Pierre
    - Notoriété après décès: Levallois, Marie-Pierrette. Raimbault, Jean (veuve)., 2 jour complémentaire an XI (19 septembre 1803)
      notoriété; Levallois, Marie-Pierrette; Raimbault, Jean
    - Vente d'une maison rue Saint-Georges, n° 1., 4 vendémiaire an XII (27 septembre 1803)
      acte de vente; Saint-Georges (rue)
    - Inventaire après décès: Gontier, Louis-Nicolas., 4 vendémiaire an XII (27 septembre 1803)
      inventaire après décès; Gontier, Louis-Nicolas
    - Inventaire après décès: Bourson, Joseph., 5 vendémiaire an XII (28 septembre 1803)
      13 floréal an XII [3 mai 1804], transaction entre les héritiers, Elisabeth François veuve en 1ères noces d'Antoine Lunaire et en 2e noces de Joseph Bourson, RE/XXXII/11.
      inventaire après décès; Bourson, Joseph; François, Elisabeth; Lunaire, Antoine
    - Inventaire après décès: Mareille, Louise. Vannier, Jean-Baptiste (épouse)., 6 vendémiaire an XII (29 septembre 1803)
      15 frimaire an XII [7 décembre 1803], liquidation, RE/XXXII/11.
      inventaire après décès; Mareille, Louise; Vannier, Jean-Baptiste
    - Inventaire après décès: Gagneux, Jean-Baptiste., 8 vendémiaire an XII (1er octobre 1803)
      13 vendémiaire an XII [6 octobre 1803], renonciation à communauté de Marie Margurite Lescuyer, sa veuve.
      inventaire après décès; Gagneux, Jean-Baptiste; Lescuyer, Marie-Marguerite
    - Notoriété après décès: Réau, François-Charles., 20 vendémiaire an XII (13 octobre 1803)
      notoriété; Réau, François-Charles
    - Extrait collationné d'inventaire: Chatelain, Georges. et de Marie Anne Chaudron de La Valette, sa veuve., 1er brumaire an XII (24 octobre 1803)
      extrait d'acte; inventaire; copie authentique; Chatelain, Georges; Chaudron de La Valette, Marie-Anne
    - Inventaire après décès: Delaval, Marie-Honorée. Bazin, Jean-Baptiste (veuve)., 2 brumaire an XII (25 octobre 1803)
      29 frimaire an XII [21 décembre 1803], compte de vente. 13 janvier 1806, convention entre les héritiers, RE/XXXII/12.
      inventaire après décès; Delaval, Marie-Honorée; Bazin, Jean-Baptiste
    - Notoriété après décès en brevet: Loche de Vaudidon, Françoise-Clémentine-Thérèse., 2 frimaire an XII (24 novembre 1803)
      notoriété; brevet notarié; Loche de Vaudidon, Françoise-Clémentine-Thérèse
    - Inventaire après décès: Demeude, Pierre-Gabriel., 2 frimaire an XII (24 novembre 1803)
      inventaire après décès; Demeude, Pierre-Gabriel
    - Notoriété après décès en brevet: Lavache, Charles-Nicolas., 2 frimaire an XII (24 novembre 1803)
      notoriété; brevet notarié; Lavache, Charles-Nicolas
    - Inventaire après décès: Marivain, Guillaume., 6 frimaire an XII (28 novembre 1803)
      inventaire après décès; Marivain, Guillaume
    - Inventaire après décès: Watin, Jean-Félix., 13 frimaire an XII (5 décembre 1803)
      inventaire après décès; Watin, Jean-Félix
    - Inventaire après décès: Lemaistre, Isaac., 16 frimaire an XII (8 décembre 1803)
      inventaire après décès; Lemaistre, Isaac
    - Inventaire après décès: Petit, François-Marie., 20 frimaire an XII (12 décembre 1803)
      inventaire après décès; Petit, François-Marie
    - Inventaire après décès de M. Falipe., 27 frimaire an XII (19 décembre 1803)
      inventaire après décès; Falipe, M.
    - Inventaire après décès: Gillier, Jacques., 5 nivôse an XII (27 décembre 1803)
      13 nivôse an XII [4 janvier 1804], renonciation à communauté de Nicole Bellier, sa veuve, RE/XXXII/11.
      inventaire après décès; Gillier, Jacques; Bellier, Nicole
    - Inventaire après décès: Fortin, Anne-Claude., 16 nivôse an XII (7 janvier 1804)
      inventaire après décès; Fortin, Anne-Claude
    - Inventaire après décès: Antoine, Elisabeth. Pion, Pierre-Nicolas (épouse)., 19 nivôse an XII (10 janvier 1804)
      inventaire après décès; Antoine, Elisabeth; Pion, Pierre-Nicolas
    - Inventaire après décès: Poupart, Marie-Pétronille. Beaujouan, Jean (épouse); Grare, Louis-Alexandre (veuve)., 21 nivôse an XII (12 janvier 1804)
      22 nivôse an XII [13 janvier 1804], dépôt du testament. 23 germinal an XII [13 avril 1804], liquidation, RE/XXXII/11.
      inventaire après décès; Poupart, Marie-Pétronille; Beaujouan, Jean; Grare, Louis-Alexandre
    - Notoriété après décès: Malavial, Marie-Victoire., 28 nivôse an XII (19 janvier 1804)
      26 nivôse an XII [17 janvier 1804], dépôt du testament, RE/XXXII/11.
      notoriété; Malavial, Marie-Victoire
    - Extrait collationné d'inventaire: Jouniaux, Gaspard-Elisabeth., 29 nivôse an XII (20 janvier 1804)
      extrait d'acte; inventaire; copie authentique; Jouniaux, Gaspard-Elisabeth
    - Inventaire après décès: Devay, François. Marie Anne Glatard sa veuve., 3 pluviose an XII (24 janvier 1804)
      16 brumaire an XIII [7 novembre 1804], société, RE/XXXII/11.
      inventaire après décès; Devay, François; Glatard, Marie-Anne
    - Inventaire après décès: Lemaistre, Marie-Catherine. Moreau, Jean (épouse)., 5 pluviose an XII (26 janvier 1804)
      4 pluviôse an XIII [24 janvier 1805], vente par Marie Antoinette Sophie Moreau d'une maison, rue Béthisy, RE/XXXII/11. 17 février 1806, testament de Jean Moreau, RE/XXXII/12.
      inventaire après décès; Lemaistre, Marie-Catherine; Moreau, Jean; Moreau, Marie-Antoinette-Sophie
    - Notoriété: Motte, Claire-Françoise. Brousse, Arland-Bernard-Honoré (épouse)., 12 pluviose an XII (2 février 1804)
      notoriété; Motte, Claire-Françoise; Brousse, Arland-Bernard-Honoré
    - Extrait collationné d'inventaire: Mirvault, François-Louis., 30 pluviose an XII (20 février 1804)
      extrait d'acte; inventaire; copie authentique; Mirvault, François-Louis
    - Notoriété après décès: Fauconnet, Jean-Baptiste., 30 pluviose an XII (20 février 1804)
      notoriété; Fauconnet, Jean-Baptiste
    - Notoriété après décès: Vafflard, Jeanne., 1er ventôse an XII (21 février 1804)
      notoriété; Vafflard, Jeanne
    - Inventaire après décès: Gobin, Marie-Françoise. Delafontaine, Michel-Charles-Claude (veuve en 2e noces). Cherche-Midi (rue du), n° 286, 5 ventôse an XII (25 février 1804)
      29 pluviôse an XI [18 février 1803], testament. 4 germinal an XI [25 mars 1803], compte, vente et obligation.
      inventaire après décès; Cherche-Midi (rue du); Gobin, Marie-Françoise; Delafontaine, Michel-Charles-Claude
    - Inventaire après décès: David, Pierre-Nicolas., 18 ventôse an XII (9 mars 1804)
      inventaire après décès; David, Pierre-Nicolas
    - Vente d'une maison rue de la Huchette, n° 44., 28 ventôse an XII (19 mars 1804)
      acte de vente; Huchette (rue de la)
    - Vente d'une maison, marché de Buci Saint-Germain-des-Prés., 29 ventôse an XII (20 mars 1804)
      acte de vente; Buci (rue de)
    - Inventaire après interdiction: Fortin, Claude-Edme., 5 germinal an XII (26 mars 1804)
      inventaire; Fortin, Claude-Edme
    - Inventaire après décès: Dupleix-Cadignon, Anne-Charles-Guy-Gérard., 14 germinal an XII (4 avril 1804)
      3 frimaire an X [24 novembre 1801], procès-verbal. 18 vendémiaire an XIII [10 octobre 1804], notoriété, RE/XXXII/11.
      inventaire après décès; Dupleix-Cadignon, Anne-Charles-Guy-Gérard
    - Inventaire après décès: Viel, Louis. Ponceau (rue du), n° 57. Chaudronnier patenté (marchand), 16 germinal an XII (6 avril 1804)
      19 ventôse an IX [10 mars 1801], vente de la moitié du fonds de commerce (et société) à Jeanne Gérard, son épouse. 21 ventôse an IX [12 mars 1801], testaments, ET/XXXII/130.
      inventaire après décès; Viel, Louis; Gérard, Jeanne
    - Notoriété après décès: Dumoutier, Marie-Anne. Gonin, Pierre-Raphaël (épouse)., 19 germinal an XII (9 avril 1804)
      notoriété; Dumoutier, Marie-Anne; Gonin, Pierre-Raphaël
    - Inventaire après décès: Beaubois, Gabriel-Joseph., 21 germinal an XII (11 avril 1804)
      inventaire après décès; Beaubois, Gabriel-Joseph
    - Inventaire après décès: Mullot, Toussaint-Gérard., 28 germinal an XII (18 avril 1804)
      inventaire après décès; Mullot, Toussaint-Gérard
    - Inventaire: Frameri, Marie-Anne. Depesme, François (épouse)., 30 germinal an XII (20 avril 1804)
      inventaire; Frameri, Marie-Anne; Depesme, François
    - Inventaire après décès: Raclot, Jean-Baptiste., 4 floréal an XII (24 avril 1804)
      inventaire après décès; Raclot, Jean-Baptiste
    - Inventaire après décès: Bailly, Jacques., 5 floréal an XII (25 avril 1804)
      8 messidor an XII [27 juin 1804], liquidation de la succession, Marie Adélaïde Guillaumot, sa veuve, et épouse de Joseph Augustin Allairy, RE/XXXII/11
      inventaire après décès; Bailly, Jacques; Guillaumot, Marie-Adélaïde; Allairy, Joseph-Augustin
    - Inventaire après décès: Rousseau, Marie-Françoise. Daigre, Antoine (veuve)., 14 floréal an XII (4 mai 1804)
      inventaire après décès; Rousseau, Marie-Françoise; Daigre, Antoine
    - Extrait collationné d'inventaire: Poire, Marguerite., 17 floréal an XII (7 mai 1804)
      extrait d'acte; inventaire; copie authentique; Poire, Marguerite
    - Notoriété après décès: Prudhomme, François-Jean., 19 floréal an XII (9 mai 1804)
      notoriété; Prudhomme, François-Jean
    - Notoriété après décès: Volmerange, Marie-Charlotte., 29 floréal an XII (19 mai 1804)
      notoriété; Volmerange, Marie-Charlotte
    - Inventaire: Gévaudan, Jean-Baptiste., 9 prairial an XII (29 mai 1804)
      inventaire; Gévaudan, Jean-Baptiste
    - Notoriété après décès: Lacour Balleroy, Charles-Auguste. et Auguste Lacour Balleroy., 10 prairial an XII (30 mai 1804)
      20 thermidor an XII [8 août 1804], liquidation de succession François-Auguste Lacour Balleroy, RE/XXXII/11.
      notoriété; liquidation; partage; Lacour de Balleroy, Charles-Auguste; Lacour de Balleroy, François-Auguste; Lacour de Balleroy, Auguste
    - Vente d'une maison, rue de la Vieille-Monnaie., 13 prairial an XII (2 juin 1804)
      acte de vente; Vieille-Monnaie (rue de la)
    - Inventaire après décès: Bardoux, Jacques., 28 messidor an XII (17 juillet 1804)
      inventaire après décès; Bardoux, Jacques
    - Inventaire après décès: Gillet, Marie-Louise-Victoire. Hammerich, Conrad (épouse)., 1er thermidor an XII (20 juillet 1804)
      inventaire après décès; Gillet, Marie-Louise-Victoire; Hammerich, Conrad
    - Inventaire après décès: Fournier, Louis-Nicolas., 1er thermidor an XII (20 juillet 1804)
      inventaire après décès; Fournier, Louis-Nicolas
    - Inventaire après décès: Hochet, Claude-Thomas., 7 thermidor an XII (26 juillet 1804)
      inventaire après décès; Hochet, Claude-Thomas
    - Inventaire après décès: Randon de Lucenay, Pierre-Louis-Paul., 13 thermidor an XII (1er août 1804)
      inventaire après décès; Randon de Lucenay, Pierre-Louis-Paul
    - Inventaire après décès: Leclerc, Marie-Marguerite. Saillard, Etienne-François (veuve)., 14 thermidor an XII (2 août 1804)
      inventaire après décès; Leclerc, Marie-Marguerite; Saillard, Etienne-François
    - Inventaire après décès: Phelup, Jean., 29 thermidor an XII (17 août 1804)
      inventaire après décès; Phelup, Jean
    - Inventaire après décès: Charrier, Pierre., 2 fructidor an XII (20 août 1804)
      16 prairial an XIII [5 juin 1805], liquidation et partage Pierre Charier, RE/XXXII/11.
      inventaire après décès; Charrier, Pierre; Charier, Pierre
    - Inventaire après décès: Gobert, Marie-Marguerite. Chandhomme, Jean-Adrien (veuve)., 24 fructidor an XII (11 septembre 1804)
      inventaire après décès; Gobert, Marie-Marguerite; Chandhomme, Jean-Adrien
    - Inventaire après décès: Panchet, Marie-Louise. Dallot, Jean-Michel-Gabriel (épouse)., 30 fructidor an XII (17 septembre 1804)
      inventaire après décès; Panchet, Marie-Louise; Dallot, Jean-Michel-Gabriel
    - Notoriété après décès: Lecocq, Anne-Thérèse. Fradiel, Jean-Claude (épouse)., 1er jour complémentaire an XII (18 septembre 1804)
      29 brumaire an XIII [20 novembre 1804], vente d'une maison à Chilly-Mazarin, RE/XXXII/11.
      notoriété; Chilly-Mazarin (Essonne); Lecocq, Anne-Thérèse; Fradiel, Jean-Claude
    - Inventaire après décès: Gadelier, Marie-Anne. Château, Louis-Antoine (veuve)., 18 vendémiaire an XIII (10 octobre 1804)
      7 fructidor an XII [25 août 1804], testament. 30 ventôse an XIII [21 mars 1805], notoriété rectificative, RE/XXXII/11. 12 [ou 13 rajouté au crayon rouge] mars 1806, liquidation et partage, RE/XXXII/12.
      inventaire après décès; Gadelier, Marie-Anne; Château, Louis-Antoine
    - Vente d'une maison rue de la Cossonnerie., 1er brumaire an XIII (23 octobre 1804)
      acte de vente; Cossonnerie (rue de la)
    - Société de corroyeur., 16 brumaire an XIII (7 novembre 1804)
      acte de société; tanneur
    - Inventaire: Vielle, Denise. Manerol, Claude (épouse divorcée)., 17 brumaire an XIII (8 novembre 1804)
      inventaire; Vielle, Denise; Manerol, Claude
    - Inventaire après décès: Labbé, Marie-Madeleine. Jacquinet, Jean-David (épouse)., 23 brumaire an XIII (14 novembre 1804)
      inventaire après décès; Labbé, Marie-Madeleine; Jacquinet, Jean-David
    - Extrait collationné d'inventaire: Longuatte, Pierre., 6 frimaire an XIII (27 novembre 1804)
      extrait d'acte; inventaire; copie authentique; Longuatte, Pierre
    - Extrait collationné d'inventaire: Fontaine, François., 10 frimaire an XIII (1er décembre 1804)
      extrait d'acte; inventaire; copie authentique; Fontaine, François
    - Inventaire après décès: Basire, Catherine-Elisabeth. Tiron, Jean-Marie (veuve)., 16 frimaire an XIII (7 décembre 1804)
      21 brumaire an XIII [12 novembre 1804], dépôt du testament. 21 frimaire an XIII [12 décembre 1804], dépôt de pièces. 28 frimaire an XIII [19 décembre 1804], notoriété. 25 thermidor an XIII [13 août 1805], liquidation et partage de la succession, RE/XXXII/11.
      inventaire après décès; Basire, Catherine-Elisabeth; Tiron, Jean-Marie
    - Notoriété après décès: Cuveillier, Marie-Geneviève. Lesage, Etienne (épouse)., 29 nivôse an XIII (19 janvier 1805)
      notoriété; Cuveillier, Marie-Geneviève; Lesage, Etienne
    - Liquidation: Malvost, Pierre., 1er pluviose an XIII (21 janvier 1805)
      liquidation; Malvost, Pierre
    - Inventaire après décès: Chaux, Pierre., 6 pluviose an XIII (26 janvier 1805)
      inventaire après décès; Chaux, Pierre
    - Inventaire après décès: Bouvier, Claude. Robiquet, Pierre (veuve)., 8 pluviose an XIII (28 janvier 1805)
      12 messidor an XIII [1er juillet 1805], compte de bénéfice d'inventaire, RE/XXXII/11.
      inventaire après décès; Bouvier, Claude; Robiquet, Pierre
    - Inventaire après décès: Audinot, Jean-Baptiste-Hubert., 20 pluviose an XIII (9 février 1805)
      inventaire après décès; Audinot, Jean-Baptiste-Hubert
    - Inventaire après décès: Jallot, Nicolas., 2 ventôse an XIII (21 février 1805)
      20 floréal an XIII [10 mai 1805], enchères d'un fonds de commerce à Marie Boivin veuve Nicolas Louis Jallot. 30 messidor an XIII [19 juillet 1805], liquidation, RE/XXXII/11.
      inventaire après décès; Jallot, Nicolas; Boivin, Marie; Jallot, Nicolas-Louis
    - Notoriété après décès de Pierre Martin., 8 ventôse an XIII (27 février 1805)
      notoriété; Martin, Pierre
    - Inventaire après décès: Gigon, Marie-Catherine-Victoire. Deschamps, Nicolas (épouse)., 9 ventôse an XIII (28 février 1805)
      inventaire après décès; Gigon, Marie-Catherine-Victoire; Deschamps, Nicolas
    - Inventaire après décès: Tiger, Claude., 22 ventôse an XIII (13 mars 1805)
      inventaire après décès; Tiger, Claude
    - Inventaire après décès: Pantès, Anne. Courtebray, Louis-Charles (épouse)., 23 ventôse an XIII (14 mars 1805)
      inventaire après décès; Pantès, Anne; Courtebray, Louis-Charles
    - Vente d'une maison rue Saint-Claude., 25 ventôse an XIII (16 mars 1805)
      acte de vente; Saint-Claude (rue)
    - Inventaire après décès: Tourtille-Sangrain, Pierre., 29 ventôse an XIII (20 mars 1805)
      19 fructidor an XII [6 septembre 1804], transaction. 14 ventôse an XIII [5 mars 1805], notoriété rectificative, RE/XXXII/11. 20 frimaire an XIV [11 décembre 1805], dépôt relatif à la succession, RE/XXXII/12.
      inventaire après décès; Tourtille-Sangrain, Pierre
    - Inventaire après décès: Chapelain, Marie-Anne. Navier, François (épouse)., 12 germinal an XIII (2 avril 1805)
      inventaire après décès; Chapelain, Marie-Anne; Navier, François
    - Inventaire de M. Navier., 14 germinal an XIII (4 avril 1805)
      inventaire; Navier, M.
    - Inventaire après décès: Delaistre, Madeleine-Marguerite. Leneutre, Louis-Denis (veuve)., 25 germinal an XIII (15 avril 1805)
      inventaire après décès; Delaistre, Madeleine-Marguerite; Leneutre, Louis-Denis
    - Inventaire après décès: Léger, Marguerite. Dupré, Louis-Robert (veuve); Geoffroy, Charles (veuve)., 29 germinal an XIII (19 avril 1805)
      inventaire après décès; Léger, Marguerite; Dupré, Louis-Robert; Geoffroy, Charles
    - Inventaire après décès: Dufour, Laurent., 10 floréal an XIII (30 avril 1805)
      inventaire après décès; Dufour, Laurent
    - Inventaire après décès: Potard, Marie-Henriette. Capitaine, Hippolyte-Félix (épouse). Saint-Honoré (rue), 17 floréal an XIII (7 mai 1805)
      7 germinal an XIII [28 mars 1805], testament, RE/XXXII/11.
      inventaire après décès; Saint-Honoré (rue); Potard, Marie-Henriette; Capitaine, Hippolyte-Félix
    - Inventaire après décès: Gourdin, Marie-Geneviève. Vaillant, Jacques-François (veuve)., 20 floréal an XIII (10 mai 1805)
      inventaire après décès; Gourdin, Marie-Geneviève; Vaillant, Jacques-François
    - Notoriété après décès: Dieu, Pierre., 14 prairial an XIII (3 juin 1805)
      notoriété; Dieu, Pierre
    - Notoriété après décès en brevet: Sijourné, Louis-Gabriel., 15 prairial an XIII (4 juin 1805)
      notoriété; brevet notarié; Sijourné, Louis-Gabriel
    - Notoriété après décès: Bigare, Henri., 16 prairial an XIII (5 juin 1805)
      notoriété; Bigare, Henri
    - Liquidation de reprises de la succession: Godefroy, Marie-Antoinette. Thoret, Pierre-Louis (épouse)., 17 prairial an XIII (6 juin 1805)
      liquidation; partage; Godefroy, Marie-Antoinette; Thoret, Pierre-Louis
    - Inventaire après décès: Bénard, Etienne-François., 7 messidor an XIII (26 juin 1805)
      inventaire après décès; Bénard, Etienne-François
    - Notoriété après décès: Trinquier, Virginie. Vigoureux, François (épouse)., 9 messidor an XIII (28 juin 1805)
      notoriété; Trinquier, Virginie; Vigoureux, François
    - Inventaire après décès: Lonchamp, Catherine. Lecomte, François (veuve)., 17 messidor an XIII (6 juillet 1805)
      inventaire après décès; Lonchamp, Catherine; Lecomte, François
    - Inventaire après interdiction: Cain, Philippe-Victoire., 26 messidor an XIII (15 juillet 1805)
      inventaire; Cain, Philippe-Victoire
    - Inventaire après décès: Martin, Marie-Marguerite. Martin, Joseph-François (épouse)., 30 messidor an XIII (19 juillet 1805)
      inventaire après décès; Martin, Marie-Marguerite; Martin, Joseph-François
    - Inventaire après décès: Pinguet, Jean-Dominique., 1er thermidor an XIII (20 juillet 1805)
      inventaire après décès; Pinguet, Jean-Dominique
    - Inventaire après décès: Portrasson, Jeanne-Marie. Glatard, Jacques (épouse)., 4 thermidor an XIII (23 juillet 1805)
      16 brumaire an XIII [7 novembre 1804, société avec Joseph Antoine Devay, RE/XXXII/11.
      inventaire après décès; Portrasson, Jeanne-Marie; Glatard, Jacques; Devay, Joseph-Antoine